臺灣高等法院高雄分院民事裁定          100年度抗字第261號
抗 告 人  林顯峻
          宋銀娣
相 對 人  郭淑貞
上列抗告人因與相對人間第三人異議之訴事件訴訟救助事件，對
於民國100 年9 月14日臺灣高雄地方法院100 年度審救字第113
號所為裁定，提起抗告，本院裁定如下：
    主  文
抗告駁回。
抗告訴訟費用由抗告人負擔。
    理  由
一、本件抗告意旨略稱：伊等夫妻確實生活困頓、拮据，無資力
    支付訴訟費用，有里長陳述書狀可證，爰提起抗告，請求廢
    棄原裁定，而為准予訴訟救助之裁定等語。
二、按當事人無資力支出訴訟費用者，法院固應依聲請，依民事
    訴訟法第107 條規定，法院固聲請准予訴訟救助，惟此項請
    求救助之事由，依同法第109 條第2 項、第284 條規定，應
    提出能即時調查之證據以釋明之，是以法院調查聲請人是否
    無資力支出訴訟費用，專就聲請人提出之證據為之，如聲請
    人並未提出證據，或依其提出之證據，未能信其無資力支出
    訴訟費用之主張為真實。所謂無資力，係指窘於生活，且缺
    乏經濟上之信用（最高法院18年抗字第260 號、43年台抗字
    第152 號判例意旨參照）；申言之，若非取給於自己或共同
    生活親屬基本生活之費用不能支出訴訟費用，且無籌措款項
    以支出訴訟費用之信用技能，即難謂為無資力支出訴訟費用
    （最高法院89年度台聲字第164 號裁判意旨參照）。
三、經查：抗告人宋銀娣於97年所得為新台幣（下同）107378元
    ，於98、99年度並無任何所得，各有亞洲老闆網科技股份有
    限公司之投資額1 萬元，另外，抗告人林顯峻於97、98、99
    年度均各有租賃所得12000 元，名下尚有坐落高雄市楠梓區
    ○○○街41-3號房屋暨坐落之基地即高雄市○○區○○段二
    小段0000-0000 號土地，另有坐落於屏東縣萬巒鄉○○○段
    0000-0000 地號（權利範圍為10000 分之2333）土地，現值
    分別為392100元、0000000 元、944779元，合計0000000 元
    ，此有抗告人提出之財政部高雄市國稅局99年度綜合所得稅
    各類所得資料清單、財產歸屬資料清單及原審法院依職權調
    閱之稅務電子閘門所得調件明細表在卷可按（見原審卷第5-
    10頁）。抗告人二人為夫妻，抗告人雖主張向台灣銀行房屋
    貸款，迄至100 年8 月為止，尚有0000000 元債務尚未清償
    等情，固據其提出台灣銀行放款利息收據在卷可稽（見本院
    卷第23- 44頁），然綜合上揭事證得知，查悉抗告人除尚有
    租賃所得可供基本生活外，尚能自95年迄今按月償還1 萬4
    千餘元借貸本息，足見渠等並非生活困窘，更無籌措款項以
    支出訴訟費用之信用技能，至於自抗告人所提之里長出出具
    「陳述書」所載（見本院卷第5 頁），抗告人固自稱向民間
    借貸200 萬元一節，然此僅係其單方面之陳述，未提出能即
    時調查之證據以為釋明，揆諸上開說明，本院自無依職權調
    查之必要，從而，本院依抗告人所提出之資料，未能信其無
    資力支出訴訟費用之主張為真實，則原法院駁回其訴訟救助
    之聲請，尚無不合。本件抗告為無理由，應予駁回。
四、據上論結，本件抗告為無理由，依民事訴訟法第495 條之1
    第1 項、第449 條第1 項、第95條、第78條、第85條第1 項
    前段，裁定如主文。
中    華    民    國  100     年    11    月    30    日
                            民事第五庭
                                審判長法官   簡色嬌
                                法      官   林紀元
                                法      官   郭慧珊
以上正本證明與原本無異。
如不服本裁定應於送達後10日內向本院提出再抗告狀（並按他造
當事人之人數附繕本），並繳納再抗告費新臺幣1,000 元。
再為抗告僅得以適用法規顯有錯誤為理由，並應委任律師為代理
人。如委任律師提起抗告者，應一併繳納抗告費。
中    華    民    國  100     年    11    月    30    日
                                書  記  官   曾允志
附註：
抗告人之配偶、三親等內之血親、二親等內之姻親，或抗告人為
法人、中央或地方機關時，其所屬專任人員具有律師資格並經法
院認適當者，亦得為第三審代理人。
抗告人或其法定代理人具有律師資格者及前項情形，應於提起抗
告或委任時釋明之。